臺灣臺中地方法院刑事判決　　　　　　　100年度訴字第147號
公　訴　人　臺灣臺中地方法院檢察署檢察官
被　　　告　廖述彥
上列被告因違反毒品危害防制條例案件，經檢察官提起公訴（99
年度毒偵字第3292號），茲被告於準備程序中就被訴事實為有罪
之陳述，於聽取當事人之意見後，由本院裁定進行簡式審判程序
，判決如下：
    主    文
廖述彥施用第一級毒品，累犯，處有期徒刑拾月；又施用第二級
毒品，累犯，處有期徒刑柒月。應執行有期徒刑壹年貳月。
    犯罪事實及理由
一、本案之犯罪事實及證據除應補充「被告於本院準備程序及審
    理時為認罪之陳述」為證據外，餘均引用檢察官起訴書之記
    載（如附件）。
二、爰審酌被告經觀察、勒戒之處分，暨因施用毒品案件經法院
    判刑確定後，仍未能徹底戒絕毒品，再犯本件施用毒品犯行
    ，足見其戒絕毒癮之意志不堅，未能體悟施用毒品對自己、
    家人造成之傷害及社會之負擔，惟幸其犯後坦認犯行，且於
    偵查中配合偵辦而供出毒品來源，雖其指證之人即綽號「阿
    德」之成年男子未經檢警查獲，然足見其犯後已具悔意，及
    施用毒品乃戕害自身健康，尚未直接危害他人，反社會性不
    高等一切情狀，分別量處如主文所示之刑及定其應執行之刑
    ，以示懲儆。
三、依刑事訴訟法第273條之1第1項、第299條第1項前段、第310
    條之2、第454條第1項、第2項，毒品危害防制條例第10條第
    1項、第2項、第23條第2項，刑法第11條前段、第47條第1項
    、第51條第5款，判決如主文。
四、如不服本判決，得於判決書送達之日起10日內，以書狀敘述
    理由，向本院提出上訴（須附繕本）。
中    華    民    國   100    年    3     月    1     日
                  刑事第十四庭    法  官  許月馨
上正本證明與原本無異。
                                  書記官  黃美雲
中    華    民    國   100    年    3     月    1     日
附錄本案論罪科刑法條全文
毒品危害防制條例第10條
施用第一級毒品者，處6月以上5年以下有期徒刑。
施用第二級毒品者，處3年以下有期徒刑。
附件：
臺灣臺中地方法院檢察署檢察官起訴書                  有股
                                    99年度毒偵字第3292號
    被      告  廖述彥  男  34歲（民國○○年○月○○日生）
                        住臺中市西屯區○○○○街25之2號
                        居臺中市○○區○○路343巷29號
                        （現於臺灣臺中監獄執行中）
                        身分證統一編號：Ｚ000000000號
上列被告因違反毒品危害防制條例案件，業經偵查終結，認應提
起公訴，茲敘述犯罪事實及證據並所犯法條如下：
        犯罪事實
一、廖述彥曾於民國92年間，因施用毒品案件，經臺灣臺中地方
    法院（下稱同法院）以92年度毒聲字第1595號裁定送勒戒處
    所觀察、勒戒後，認無繼續施用毒品傾向，由本署檢察官以
    92年度毒偵字第1208號為不起訴處分，並於92年9月26日觀
    察、勒戒執行完畢釋放出所；另於94年間，因施用第二級毒
    品案件，經同法院以94年度中簡字第2819號判決判處有期徒
    刑6月確定；復於同年間，因施用第一級毒品案件，經同法
    院以95年度訴字第569號判決判處有期徒刑9月確定，前開2
    罪經同法院以95年度聲字第1702號定其應執行之刑為有期徒
    刑1年2月確定，於96年2月8日假釋出監，嗣於96年3月4日縮
    短刑期期滿，以已執行完畢論。詎廖述彥猶不知悛悔警惕，
    於前揭觀察、勒戒執行完畢釋放後5年內又再犯後，復基於
    施用第一級毒品海洛因（下稱海洛因）之犯意，於99年7月
    11日晚上某時，在臺中市○○區○○路343巷29號住處內，
    以將海洛因加水置於針筒施打於血管之方式，施用海洛因乙
    次，另基於施用第二級毒品甲基安非他命（下稱甲基安非他
    命）之犯意，於99年7月10日晚上某時，在上開住處內，以
    將甲基安非他命置入玻璃球內再用火燒烤吸食之方式，施用
    甲基安非他命乙次，嗣經警方於99年7月13日18時37分許，
    通知廖述彥到場接受採尿，經警採集其尿液檢體送請鑑驗，
    結果呈嗎啡及甲基安非他命陽性反應，始悉上情。
二、案經臺中市警察局第一分局報告偵辦。
        證據並所犯法條
一、證據清單與待證事實
┌──┬─────────────┬───────────────┐
│編號│證據名稱                  │待證事實                      │
├──┼─────────────┼───────────────┤
│一  │被告廖述彥於偵查中之自白  │全部犯罪事實                  │
├──┼─────────────┼───────────────┤
│二  │中山醫藥大學附設醫院檢驗科│被告確有於上揭時地，分別施用海│
│    │藥物檢測中心99年7月21日尿 │洛因及甲基安非他命之事實      │
│    │液檢驗報告、臺中市警察局第│                              │
│    │一分局真實姓名對照表      │                              │
├──┼─────────────┼───────────────┤
│三  │本署刑案資料查註紀錄表    │被告前經觀察、勒戒執行完畢後，│
│    │                          │5年內再犯施用毒品案件，經法院 │
│    │                          │判決後，又再犯本件施用毒品之事│
│    │                          │實                            │
└──┴─────────────┴───────────────┘
二、核被告所為，係犯毒品危害防制條例第10條第1項、第2項之
    施用第一、二級毒品罪嫌。又被告所犯上開施用第一級毒品
    罪及施用第二級毒品罪間，犯意各別，行為互殊，請予分論
    併罰。另被告有如犯罪事實欄所載之論罪科刑執行情形，此
    有本署刑案資料查註紀錄表附卷可參，其受有期徒刑執行完
    畢後，5年以內故意再犯本件有期徒刑以上之各罪，為累犯
    ，請各依刑法第47條第1項之規定加重其刑。至被告於本署
    偵查中，供述其購買海洛因、甲基安非他命之上手為綽號「
    阿德」之人，而綽號「阿德」之人是否涉嫌販賣毒品之情事
    ，現由本股以99年度他字第5589號偵查中，俟查獲與否，再
    另行函知貴院，作為被告得否依法減輕其刑之參酌，併此敘
    明。
三、依毒品危害防制條例第23條第2項、刑事訴訟法第251條第1
    項提起公訴。
    此  致
臺灣臺中地方法院
中    華    民    國    99    年    12    月    15    日
                              檢  察  官  陳旻源
本件正本證明與原本無異
中    華    民    國    99    年    12    月    27    日
                              書  記  官  邱如君
所犯法條：
毒品危害防制條例第10條第1項、第2項
施用第一級毒品者，處 6 月以上 5 年以下有期徒刑。
施用第二級毒品者，處 3 年以下有期徒刑。